---
title: "Modelagem via regressão linear do preço de imovéis"
author:  
- Caroline Cogo^[carolcogo808@gmail.com]
header-includes:
   - \usepackage[brazil]{babel}
   - \usepackage{bm}
   - \usepackage{float}
date: "`r format(Sys.time(), '%B %Y')`" #mes e ano automat,%m sai o n do mes
geometry: left=1.7cm, right=1.7cm, top=3cm, bottom=3cm
output:
  bookdown::pdf_document2:
    includes:
editor_options:
  chunk_output_type: console
  markdown: 
    wrap: 72
indent: true
toc: True
csl: style.csl
always_allow_html: yes
---
```{=tex}
\clearpage
```

```{r setup,include=F}
# pacotes uteis
library(tidyverse)
library(tidymodels)
library(ggcorrplot)
library(generics)
library(parsnip)
library(fastrep)
library(hnp) # pacote para envelope simulado
library(lmtest) # teste reset
library(car) # para teste de multicolinearidade (fatores de inflacao de variancia)
library(tseries) # teste de Jarque-Bera
library(patchwork) #colocar os graf um do lado do outro

knitr::opts_chunk$set(
	echo = FALSE,
	error = F,
	fig.align = "center",
	fig.height = 4, #altura
	fig.pos = "H",
	fig.width = 7.5, #largura
	message = FALSE,
	warning = FALSE
)
#widht=largura

#options(scipen=999) #desabilita result em notação científica 
options(digits=3)
options(OutDec=".")
```


# Introdução

A proposta é definir um modelo de regressão linear que seja capaz de predizer a variável y, e quanto as covariáveis influenciam na média de y. Para a validação deste modelo será utilizado critérios de seleção, gráficos, entre outros.

## Importando os dados

```{r, echo=TRUE}

dados<- read.csv("house_data.csv",h=T) 

glimpse(dados)

head(dados)
attach(dados)

```

```{r, echo=TRUE}
df <- dados |> 
  select(-id, -date, -yr_renovated, -floors,
         - sqft_basement, -zipcode) |> 
  as_tibble() 

head(df)
attach(df)
```

O banco de dados é referente ao preço dos imóveis e outras 18 informações sobre a casa, das vendas realizadas entre maio de 2014 e maio de 2015 em King County, Washington. Possui `r nrow(dados)` observações e `r ncol(dados)` variáveis, que estão descritas na Tabela \@ref(tab:tab0). 

\begin{table}[H]
\caption{Descrição da váriaveis}\label{tab:tab0}
\centering
\begin{tabular}[t]{l|c}
\hline
Variável & Descrição\\
\hline
id & ID da casa vendida\\
\hline
date & Data da casa vendida\\
\hline
price & Preço da casa vendida\\
\hline
bedrooms & Número de quartos\\
\hline
batrooms & Número de banheiros \\
\hline
sqft_living & Metragem quadrada do espaço interior dos apartamentos\\
\hline
sqft_lot & Metragem quadrada do espaço terrestre\\
\hline
floors & Número de andares\\ 
\hline
waterfront &  Vista para a orla ou não\\
\hline
view  & índice de 0 a 4 de quão boa era a vista do imóvel\\
\hline
condition & índice de 1 a 5 sobre a condição do apartamento\\
  \hline
grade  & índice de 1 a 13 em relação a qualidade de construção e design\\
\hline
sqft_above  & a metragem quadrada do espaço interno da habitação que está acima do nível do solo\\
\hline
sqft_basement & a metragem quadrada do espaço de habitação inferior que está abaixo do nível do solo\\
\hline
yr_built  & O ano da casa foi construída inicialmente\\
\hline
yr_renovated  & O ano da última reforma da casa\\ 
\hline
zipcode & Em que área de código postal a casa está\\
\hline
lat & Latitude\\
\hline
long & Longitude\\
\hline
sqft_living15 & A metragem quadrada do espaço habitacional inferior para os 15 vizinhos mais próximos\\
\hline
sqft_lot15 & A metragem quadrada dos terrenos dos 15 vizinhos mais próximos\\
\hline
\end{tabular}
\end{table}

# Ajuste do modelo 

```{r modinicial, echo=true, include=TRUE}
fit_a= lm(price ~ ., data = df)

fit_a |> 
  summary()
```

#Dividindo o banco de dados em treino e teste

```{r,echo=true, include=F, results='hide'}
set.seed(1909)

df_split <- rsample::initial_split(df, prop = 0.80)
#17290/4323/21613

# usa 80% dos dados para treinamento
df_train <- rsample::training(df_split)

# usa 20% dos dados para validacao
df_test  <-  rsample::testing(df_split)
```


#Define o pré processamento e o modelo a ser usado
```{r, echo=true, include=TRUE}

df_rec1 = df_train |> 
  recipe(price ~.)  

df_rl =
  linear_reg() %>% 
  set_engine("lm") 

df_work = workflow() |> 
      add_model(df_rl) |> 
      add_recipe(df_rec1) #junta tudo em lugar so


final_lm_res <- last_fit(df_work, df_split)
```

# Análise 

```{r, include=F}
collect_metrics(final_lm_res) |> 
  select(-.estimator, -.config) |> 
  rename(Métricas=.metric, Estimativa=.estimate) |> 
  fastrep::tbl("Resumo dos dados de teste")
```

```{r}
lm_fit <- fit(df_work, df_train) # ajusta o modelo nos dados de treino


point_plot = function(df, var){
  df |> 
    ggplot(aes(price, {{ var }})) +
    geom_point()
}

# ver o comportamento das variaveis
point_plot(df, lat) 

point_plot(df,long)
```


```{r}
#grafico de desempenho: predicao vs valores observados
df_test |> 
  select(price) |> 
  bind_cols(predict(lm_fit, df_test)) |> 
  ggplot(aes(price, .pred)) +
  geom_point() 

```


