---
title: "Modelagem via regressão linear do preço de imovéis"
author:  
- Caroline Cogo^[carolcogo808@gmail.com]
header-includes:
   - \usepackage[brazil]{babel}
   - \usepackage{bm}
   - \usepackage{float}
date: "`r format(Sys.time(), '%B %Y')`" #mes e ano automat,%m sai o n do mes
geometry: left=1.7cm, right=1.7cm, top=3cm, bottom=3cm
output:
  bookdown::pdf_document2:
    includes:
editor_options:
  chunk_output_type: console
  markdown: 
    wrap: 72
indent: true
toc: True
csl: style.csl
always_allow_html: yes
---
```{=tex}
\clearpage
```

```{r setup,include=F}
# pacotes uteis
library(tidyverse)
library(tidymodels)
library(ggcorrplot)
library(generics)
library(parsnip)
library(fastrep)
library(hnp) # pacote para envelope simulado
library(lmtest) # teste reset
library(car) # para teste de multicolinearidade (fatores de inflacao de variancia)
library(tseries) # teste de Jarque-Bera
library(patchwork) #colocar os graf um do lado do outro

knitr::opts_chunk$set(
	echo = FALSE,
	error = F,
	fig.align = "center",
	fig.height = 4, #altura
	fig.pos = "H",
	fig.width = 7.5, #largura
	message = FALSE,
	warning = FALSE
)
#widht=largura

#options(scipen=999) #desabilita result em notação científica 
options(digits=3)
options(OutDec=".")
```

```{r funções}

graph=function(df,l){
  df %>% 
    as_tibble() %>% 
      ggplot(aes(as.numeric(row.names(df  %>% as_tibble())),value))+
      geom_point(color="red")+
      geom_hline(yintercept=l, linetype="dashed", color = "navy")+
      geom_hline(yintercept=-l, linetype="dashed", color = "navy")+
      labs(x="Índice")
    
}
graph2=function(df,l){
  df %>% 
    as_tibble() %>% 
      ggplot(aes(as.numeric(row.names(df  %>% as_tibble())),value))+
      geom_point(color="red")+
      geom_hline(yintercept=l, linetype="dashed", color = "navy")+
      labs(x="Índice")
    
}
```


# Introdução

 Assim, a proposta é definir um modelo de regressão linear que seja capaz de predizer a variável y, e quanto as covariáveis influenciam na média de y. Para a validação deste modelo será utilizado critérios de seleção, gráficos, entre outros.

## Importando os dados

```{r, echo=TRUE}

dados<- read.csv("house_data.csv",h=T) 

glimpse(dados)

head(dados)
attach(dados)

```

O banco de dados é referente ao preço dos imóveis e outras 18 informações sobre a casa, das vendas realizadas entre maio de 2014 e maio de 2015 em King County , Washington. Possui `r nrow(dados)` observações e `r ncol(dados)` variáveis, que estão descritas na Tabela \@ref(tab:tab0). 

\begin{table}[H]
\caption{Descrição da váriaveis}\label{tab:tab0}
\centering
\begin{tabular}[t]{l|c}
\hline
Variável & Descrição\\
\hline
id & ID da casa vendida\\
\hline
date & Data da casa vendida\\
\hline
price & Preço da casa vendida\\
\hline
bedrooms & Número de quartos\\
\hline
batrooms & Número de banheiros \\
\hline
sqft_living & Metragem quadrada do espaço interior dos apartamentos\\
\hline
sqft_lot & Metragem quadrada do espaço terrestre\\
\hline
floors & Número de andares\\ 
\hline
waterfront &  Vista para a orla ou não\\
\hline
view  & índice de 0 a 4 de quão boa era a vista do imóvel\\
\hline
condition & índice de 1 a 5 sobre a condição do apartamento\\
  \hline
grade  & índice de 1 a 13 em relação a qualidade de construção e design\\
\hline
sqft_above  & a metragem quadrada do espaço interno da habitação que está acima do nível do solo\\
\hline
sqft_basement & a metragem quadrada do espaço de habitação inferior que está abaixo do nível do solo\\
\hline
yr_built  & O ano da casa foi construída inicialmente\\
\hline
yr_renovated  & O ano da última reforma da casa\\ 
\hline
zipcode & Em que área de código postal a casa está\\
\hline
lat & Latitude\\
\hline
long & Longitude\\
\hline
sqft_living15 & A metragem quadrada do espaço habitacional inferior para os 15 vizinhos mais próximos\\
\hline
sqft_lot15 & a metragem quadrada dos terrenos dos 15 vizinhos mais próximos\\
\hline

\end{tabular}
\end{table}


# Análise descritiva

Podemos avaliar pela Tabela \@ref(tab:tab1), um resumo das variáveis, com as medidas descritivas, contendo o valor mínimo, 1º quantil, mediana, valor médio, 3º quantil e valor máximo. É importante ressaltar, que a variável de desfecho preço dos imovéis, apresentou menor preço de 75000 dólares e preço máximo de 7700000 dólares.

```{r tab1, include=TRUE, results='asis'}
 # summary(dados, digits = 2) |> 
 #  fastrep::tbl("Análise descritiva das variáveis.")
  
```

É importante examinar a correlação entre as covariáveis, pois devemos ter uma correlação "aceitável" entre a variável resposta e as covariáveis, o que entretanto, não pode acontecer entre as covariáveis, pois afeta negativamente o método de mínimos quadrados ordinários, e também pode ocorrer multicolinearidade.


```{r tab2, include=TRUE}
dados |> 
  dplyr::select_if(is.numeric) |> 
  cor() |> 
  fastrep::tbl("Correlação entre as variáveis.")# correlacao
```


# Modelo inicial

Agora que já fizemos uma análise inicial das variáveis do estudo, apresenta-se o modelo inicial abaixo, contendo todas as variáveis.


 O modelo apresenta coeficiente de determinação (R2) de 0.951, e R2 ajustado $(\bar{R2})$ de 0.945.


```{r modinicial, include=TRUE}
# fit0<-lm(profit~adm+rdspend+mkt+estado, data = dados)
# a<-summary(fit0)
# a$coefficients |>
#   as.data.frame() |> 
#   rename(p.value = "Pr(>|t|)") |>
#   mutate(p.value = case_when(
#     p.value <= 0.001 ~ "0.001***",
#     (0.001 < p.value & p.value <= 0.01) ~ "0.01**",
#     (0.01 < p.value & p.value <= 0.05) ~ "0.01*",
#     TRUE ~ as.character(round(p.value, 3))
#   )) |>
#   mypdf1::pdf1_tbl("Coeficientes para o modelo inicial") |> 
#   kableExtra::footnote(general = "Signif. codes 0 ‘***’ 0.001 ‘**’ 0.01 ‘*’ 0.05 ‘.’ 0.1 ‘ ’ 1 ",footnote_as_chunk = T, title_format = c("italic", "underline")) 

```

Após sucessivas aplicações, testando as combinações das covariáveis e diversas análises, de tabelas e gráficas, chegamos ao modelo ajustado apresentado abaixo.


```{r, include=F, results='hide'}


## ajustando o modelo

# fit<-lm(profit~rdspend+mkt, data = dados)
# summary(fit)
```

```{r modfinal, include=TRUE}
# fit<-lm(profit~rdspend+mkt, data = dados45)
# b<-summary(fit)
# # b$coefficients |>
# #   as.data.frame() |> 
# #   mutate(`Pr(>|t|)`=format.pval(`Pr(>|t|)`,eps = 0.01)) |> 
# #   mypdf1::pdf1_tbl("Coeficientes do Modelo ajustado") |> 
# #   kableExtra::footnote(general = "Signif. codes 0 ‘***’ 0.001 ‘**’ 0.01 ‘*’ 0.05 ‘.’ 0.1 ‘ ’ 1 ",footnote_as_chunk = T, title_format = c("italic", "underline"))
# 
# 
# b$coefficients |>
#   as.data.frame() |>
#   rename(p.value = "Pr(>|t|)") |>
#   mutate(p.value = case_when(
#     p.value <= 0.001 ~ "0.001***",
#     (0.001 < p.value & p.value <= 0.01) ~ "0.01**",
#     (0.01 < p.value & p.value <= 0.05) ~ "0.01*",
#     TRUE ~ as.character(round(p.value, 3))
#   )) |>
#   mypdf1::pdf1_tbl("Coeficientes para o modelo ajustado") |>
#   kableExtra::footnote(general = "Signif. codes 0 ‘***’ 0.001 ‘**’ 0.01 ‘*’ 0.05 ‘.’ 0.1 ‘ ’ 1 ",footnote_as_chunk = T, title_format = c("italic", "underline"))

```

# Análise 

```{r, include=F}

# residuo <- rstudent(fit)
# 
# g6<-residuo |> 
#   graph(3)+
#   labs(title ="Resíduos", x="Índice", y="Resíduos")
# 
# g7<-residuo |> 
#   tibble::tibble() |> 
#   ggplot(aes(residuo))+geom_histogram(bins = 6,fill="white", colour="black")+
#   labs(x="Resíduo",title="Histograma dos resíduos")

#hist(residuo) # histograma dos residuos
```


```{r fig5, include=TRUE, fig.cap="Gráficos para o resíduo e histograma"}
# g6+g7
```
```{r env, include=T, results='hide', fig.cap="Gráfico de Envelope Simulado", fig.height=3.8, fig.width=6.7}
# # envelope simulado baseado nos residuos studentizados
# #hnp(fit,resid.type="student",halfnormal = F) # envelope simulado 
# 
# residuo %>% 
#   as_tibble() %>% 
#   ggplot(aes(sample = value)) +
#   qqplotr::geom_qq_band(alpha = 0.5, fill="white", col="black",B=150,bandType = "boot") +
#   qqplotr::stat_qq_line(size=0.5, linetype="dashed") + 
#   qqplotr::stat_qq_point(size=1.3) +
#   scale_fill_discrete("Bandtype")+
#   labs(x = "Quantis teóricos", y = "Resíduos")
```

Ao visualizar, a Figura \@ref(fig:fig5), temos o gráfico dos resíduos, onde percebe-se que todos as observações estão dentro do limite de 3 desvios padrões, e também o histograma, onde nota-se que os resíduos se assemelham a uma distribuição normal.

Na Figura \@ref(fig:env), temos o envelope simulado baseado nos resíduos studentizados, com todas as observações dentro das bandas de confiança, o que sinaliza que a distribuição normal é adequada para o modelo.


# Modelo final

Agora com o modelo checado, e com boas evidências, é possivel fazer interpretações.
O modelo apresentou $R2=0,70$, cerca de $70\%$ da variação de y, é
explicado pelas covariáveis, ou seja, $70\%$ da variação da média do preço dos imóveis é explicada pelas covariáveis. Além disso, o critério de seleção do modelo é de $(\bar{R2})$ ajustado igual a ?.


Nota-se que as covariáveis influenciam positivamente na média de $y$, e o intercepto também.

# Conclusão

Portanto, propõe-se um modelo de regressão linear para o banco de dados, contendo como variável resposta o preço do imóvel e outras 18 covariáveis. Aproximadamente $70\%$ da da variação de y, é explicado pelas covariáveis, o que indica um bom ajuste do modelo. 


Também pode-se concluir que as covariáveis influenciam positivamente na média de $y$, assim como o intercepto.

